【裁判字號】    97,交上易,152
【裁判日期】    970814
【裁判案由】    過失傷害
【裁判全文】
臺灣高等法院刑事判決               97年度交上易字第152號
上  訴  人  臺灣臺北地方法院檢察署檢察官
被      告  乙○○
上列上訴人因被告過失傷害案件，不服臺灣臺北地方法院97年度
交易字第128 號，中華民國97年4 月21日第一審判決（起訴案號
：臺灣臺北地方法院檢察署96年度偵字第22173 號），提起上訴
，本院判決如下：
    主  文
上訴駁回。
    事實及理由
一、本案經本院審理結果，認第一審判決對被告乙○○過失傷害
    ，處有期徒刑三月之諭知，核無不當，應予維持，並引用第
    一審判決書記載之事實、證據及理由（如附件）。
二、檢察官上訴意旨略以：被告自案發後歷經三次調解，均置之
    不理，被害人亦請民意代表居中斡旋，亦徒勞無功，顯然被
    告自始至終均無歉意及悔意，被害人發生車禍後，喪失工作
    ，被告竟不聞不問，原判決顯然過輕等語。
三、查原判決業於理由中說明其刑審酌被告係國中畢業之學歷，
    依其年齡之受教育之程度，智識程度非高；當時雖天候下雨
    、夜間且路面濕潤，但當地為市區道路、夜間照明良好，並
    無不能注意之情事，被告竟因對於該地路況不熟，在友人駕
    駛另部汽車帶路之情況下，疏未注意該路口之燈號，即貿然
    闖紅燈穿越該路口，致告訴人所騎機車因閃避不及而撞擊被
    告所駕自用小客車右側前門，顯見被告違反義務之程度非輕
    ；被告所為造成告訴人受有肋骨骨折、髕骨開放性骨折等傷
    害，依診斷證明書所載禁荷重及劇烈活動約5 個月，顯見危
    害非輕；被告於原審審理時尚能坦承犯行，係因經濟狀況不
    佳，無力賠償告訴人，始未與告訴人達成和解之犯後態度等
    一切情狀，而為科處被告刑罰之依據，其認事用法並無違背
    法令之處，檢察官就原審量刑之職權予以指摘，其上訴難認
    有理由，應予駁回。
據上論斷，應依刑事訴訟法第368 條、第373 條，判決如主文。
本案經檢察官張金塗到庭執行職務。
中    華    民    國    97    年    8     月    14    日
            刑事第十五庭  審判長法  官  吳昭瑩
                                法  官  蘇隆惠
                                法  官  李正紀
以上正本證明與原本無異。
不得上訴。
                                書記官  鄭信昱
中    華    民    國    97    年    8     月    14    日
附錄：本案論罪科刑法條全文
中華民國刑法第284條
因過失傷害人者，處6月以下有期徒刑、拘役或5百元以下罰金，
致重傷者，處1年以下有期徒刑、拘役或5百元以下罰金。
從事業務之人，因業務上之過失傷害人者，處1年以下有期徒刑
、拘役或1千元以下罰金，致重傷者，處3年以下有期徒刑、拘役
或2千元以下罰金。
附件：
臺灣臺北地方法院刑事判決             97年度交易字第128號
公  訴  人  臺灣臺北地方法院檢察署檢察官
被      告  乙○○  女  45歲（民國○○年○○月○○日生）
                    身分證統一編號：Ｚ000000000號
                    住桃園縣桃園市○○街662號5樓
上列被告因過失傷害案件，經檢察官聲請簡易判決處刑（97年度
調偵字第75號），本院臺北簡易庭認不宜以簡易判決處刑（97年
度北交簡字第321 號），移送前來由本院改依通常程序審理並判
決如下：
    主  文
乙○○因過失傷害人，處有期徒刑參月，如易科罰金，以新台幣
壹仟元折算壹日。
    事  實
一、乙○○於民國96年8 月11日晚間10時30分許，駕駛車牌號碼
    9G-8567 號自用小客車，沿臺北市大安區○○○路由南往北
    方向行駛，因對於該地路況不熟，在友人駕駛另部汽車帶路
    於行近該路與仁愛路3 段路口時，本應注意遇紅燈應暫停，
    而依當時情形，又無不能注意之情事，竟疏未注意該路口之
    燈號，即貿然闖紅燈穿越該路口，適有甲○○所騎車牌號碼
    CZN-060 號重型機車，沿臺北市○○區○○路3 段由東往西
    方向，依該路口綠燈指示穿越該路口行駛，因閃避不及而撞
    擊上開自用小客車右側前門，致甲○○人車倒地，受有肋骨
    骨折、髕骨開放性骨折等傷害。乙○○於肇事後，在未被有
    偵查犯罪職權之機關或公務員知悉犯罪行為前，不逃避裁判
    ，當場承認為肇事人，自首而接受裁判。
二、案經甲○○訴由臺北市政府警察局大安分局報告報告臺灣臺
    北地方法院檢察署檢察官偵查後聲請簡易判決處刑。
    理  由
一、本件被告乙○○對於檢察官聲請簡易判決處刑書證據清單所
    提人證、物證之證據能力均不加以爭執，則該等證據自有證
    據能力，合先敘明。
二、經查：
  (一)上述事實，業據被告於本院審理時坦承不諱，其中關於本件
    交通事故發生之經過，核與證人即被害人甲○○於警詢、偵
    訊時證述之情節均相符，而證人即現場目擊者張啟倫亦於本
    院審理時結證稱：「當晚我送朋友回家，我從仁愛路巷子空
    軍總部出來往西行駛，我行駛車道於靠最外側要上建國高架
    ，於仁愛路、建國南路口上高架前，被害者摩托車於我正前
    方，我看到被害者突然被撞翻，整個人飛起來，我的反應很
    訝異，仁愛路很寬為何有人闖過來，我看了建國南路方向發
    現建國南路的車都停在那邊等綠燈，當時仁愛路之行向是綠
    燈，我就看是何車撞過來，不到幾秒我就上了高架，因我心
    存疑惑所以送朋友回家後，我轉頭又回到現場，警察就要我
    作筆錄」（本院卷第25、26頁）。此外，並有道路交通事故
    現場圖、談話紀錄表、調查報告表及現場照片在卷可證。又
    告訴人因此受有肋骨骨折、髕骨開放性骨折之傷害，亦有臺
    北市立聯合醫院診斷證明書等件在卷可佐。
  (二)按「汽車行駛至交岔路口，其行進、轉彎，應依下列規定：
    一、應遵守燈光號誌或交通指揮人員之指揮，遇有交通指揮
    人員指揮與燈光號誌並用時，以交通指揮人員之指揮為準。
    ... 」道路交通安全規則第102 條第1 項定有明文。查依本
    件案發當時之情況，並無不能注意之情事，被告竟因對於當
    地路況不熟，疏未注意該路口之燈號，即貿然闖紅燈穿越該
    路口，以致告訴人甲○○所騎機車因閃避不及，而撞擊被告
    所駕自用小客車右側前門，致甲○○人、車倒地而受有傷害
    ，則結果之發生，顯係被告可得避免或防止，其就本件交通
    事故之發生自有過失甚明。再本件告訴人所受傷害，確因被
    告之過失所致，是被告之過失行為與告訴人之傷害間，具有
    相當因果關係。
  (三)綜上所述，由前述證人證詞、被告供稱及道路交通事故現場
    圖、談話紀錄表、調查報告表、現場照片與相關診斷證明書
    等補強證據，足證被告之自白核與事實相符。是本件事證明
    確，被告犯行堪以認定，應予依法論科。
三、核被告所為，係犯刑法第284 條第1 項前段之過失傷害罪。
    被告於肇事後，在未被有偵查犯罪職權之機關或公務員知悉
    犯罪行為人前，於臺北市政府警察局交通警察大隊大安分隊
    員警前往現場處理時，當場承認為肇事者（此有自首情形紀
    錄表在卷可稽，偵卷第18頁），顯見被告已向該管公務員申
    述犯罪事實，而不逃避裁判，已合於刑法第62條前段所定對
    於未發覺之犯罪自首而接受裁判之要件，爰依該條規定減輕
    其刑。爰審酌：(一)被告係國中畢業之學歷，依其年齡之受教
    育之程度，智識程度非高；(二)當時雖天候下雨、夜間且路面
    濕潤，但當地為市區道路、夜間照明良好，並無不能注意之
    情事，被告竟因對於該地路況不熟，在友人駕駛另部汽車帶
    路之情況下，疏未注意該路口之燈號，即貿然闖紅燈穿越該
    路口，致告訴人所騎機車因閃避不及而撞擊被告所駕自用小
    客車右側前門，顯見被告違反義務之程度非輕；(三)被告所為
    造成告訴人受有肋骨骨折、髕骨開放性骨折等傷害，依診斷
    證明書所載禁荷重及劇烈活動約5 個月，顯見危害非輕；(四)
    被告於本院審理時尚能坦承犯行，係因經濟狀況不佳，無力
    賠償告訴人，始未與告訴人達成和解之犯後態度等一切情狀
    ，量處如主文所示之刑，並諭知易科罰金之折算標準。
據上論斷，應依刑事訴訟法第454 條第2 項、第284 條之1 、第
299 條第1 項前段，刑法第284 條第1 項前段、第62條前段、第
41條第1 項前段，刑法施行法第1 條之1 ，判決如主文。
本案經檢察官高怡修到庭執行職務。
中    華    民    國    97    年    4     月    21    日
                            交通法庭法  官  林孟皇
本正本證明與原本無異。
如不服本判決，應於判決送達後10日內向本院提出上訴狀（應抄
附繕本）。告訴人或被害人如對於本判決不服者，應具備理由請
求檢察官上訴，其上訴期間之計算係以檢察官收受判決正本之日
期為準。
                                    書記官  宋德華
中    華    民    國    97    年    4     月    21    日
附錄本案論罪科刑法條全文：
中華民國刑法第284 條（過失傷害罪）
因過失傷害人者，處六月以下有期徒刑、拘役或五百元以下罰金
，致重傷者，處一年以下有期徒刑、拘役或五百元以下罰金。
從事業務之人，因業務上之過失傷害人者，處一年以下有期徒刑
、拘役或一千元以下罰金，致重傷者，處三年以下有期徒刑、拘
役或二千元以下罰金。


司法院資訊處製作；財團法人民間司法改革基金會備份。
